# 请教三供一业问题

提问人：xinwirefly 时间：2019-02-14 12:42:44
先移交后改造的，是在发生支出的当期全部计入营业外支出，还是按照改造工程进度来确认营业外支出呢，如果按照工程进度的话，工程进度的依据需要提供哪些资料呢

回答人：chenyiwei
个人建议是按照改造进度确认，即不是在移交时预提；且改造支出中可以形成资产价值的部分是冲减权益而不是计入损益。